【裁判字號】    99,簡,3513
【裁判日期】    990924
【裁判案由】    竊盜
【裁判全文】
臺灣臺北地方法院刑事判決              99年度簡字第3513號
聲  請  人  臺灣臺北地方法院檢察署檢察官
被      告  甲○○
上列被告因竊盜案件，經檢察官聲請逕以簡易判決處刑（99年度
偵字第20806號），本院判決如下：
    主      文
甲○○竊盜，處有期徒刑參月，如易科罰金，以新台幣壹仟元折
算壹日。
    事實及理由
一、本件犯罪事實、證據及應適用之法條，除引用檢察官聲請簡
    易判決處刑書（如附件）之記載外，犯罪事實及證據部分另
    更正及補充如下：
  (一)犯罪事實部分：檢察官聲請簡易判決處刑書犯罪事實欄第3
    行及第8行各記載「下午3時50分」之部分，均應更正為「凌
    晨3時50分」。
  (二)證據部分：
  1.增列車輛詳細資料表（臺北市政府警察局萬華分局青年路派
    出所99年9月1日列印）為本件證據。
  2.訊據被告甲○○固坦承有於民國99年9月1日凌晨3 時50分前
    之某時許，在臺北市○○區○○路138 號前，見告訴人乙○
    ○保管使用之車號MFP-286 號重型機車（登記車主：趙世偉
    ）停放該處且鑰匙未予取下，發動後駕駛該重型機車沿臺北
    市區道路行駛，嗣為警於同日凌晨3 時50分許，在臺北市○
    ○區○○路423巷119號前查獲之事實，惟矢口否認有何竊盜
    犯行，辯稱：伊見該重型機車鑰匙未拔，打算將該重型機車
    騎到派出所交給警察，剛好轉彎時遇到警察等語。然查，被
    告於99年9月1日凌晨3時50分許，在臺北市○○區○○路423
    巷119號前，因駕駛該重型機車未戴安全帽為警攔停盤查，
    且無法交代車主資料及其與車主之關係，並非被告主動上前
    向警表明該重型機車車主未取下鑰匙等情，有臺北市政府警
    察局萬華分局99年9月1日刑事案件呈報單1 紙在卷可按，足
    見被告上開辯解顯不可採，其主觀上係基於為自己不法所有
    之意圖而竊取該重型機車之事實，洵堪認定。
二、爰審酌被告有檢察官聲請簡易判決處刑書所載之竊盜前科，
    ，均經法院判處拘役確定，並已執行完畢，此有臺灣高等法
    院被告前案紀錄表1 紙在卷可稽，詎被告猶未悔改，復為本
    件竊盜犯行，事後仍否認犯行，態度非佳，惟告訴人業於警
    詢中領回遭被告竊取之重型機車，有贓物認領保管單1 紙在
    卷可考，再參酌被告犯罪之手段、智識程度、生活狀況及對
    於告訴人所生損害之程度等一切情狀，量處如主文所示之刑
    ，並諭知易科罰金之折算標準。
三、依刑事訴訟法第449條第1項前段、第3項、第454條第2 項，
    刑法第320條第1項、第41條第1項前段，刑法施行法第1條之
    1，逕以簡易判決處刑如主文。
四、如不服本件判決，得自收受送達之日起10日內，向本院提起
    上訴。
中    華    民    國    99    年    9     月    24    日
                  刑事第十八庭  法  官  彭慶文
上正本證明與原本無異。
如不服本判決應於收受送達後10日內向本院提出上訴書狀，並應
敘述具體理由；其未敘述上訴理由者，應於上訴期間屆滿後20日
內向本院補提理由書（均須按他造當事人之人數附繕本）「切勿
逕送上級法院」。告訴人或被害人如對於本判決不服者，應具備
理由請求檢察官上訴，其上訴期間之計算係以檢察官收受判決正
本之日期為準。
                                書記官  許婉如
中    華    民    國    99    年    9     月    24    日
附錄法條：
中華民國刑法第320條
（普通竊盜罪、竊佔罪）
意圖為自己或第三人不法之所有，而竊取他人之動產者，為竊盜
罪，處5  年以下有期徒刑、拘役或 5 百元以下罰金。
意圖為自己或第三人不法之利益，而竊佔他人之不動產者，依前
項之規定處斷。
前二項之未遂犯罰之。
附件：99年度偵字第20806號聲請簡易判決處刑書

司法院資訊處製作；財團法人民間司法改革基金會備份。
